【裁判字號】    97,審聲,633
【裁判日期】    970630
【裁判案由】    停止執行
【裁判全文】
臺灣高雄地方法院民事裁定             97年度審聲字第633號
聲  請  人  加州能源科技有限公司
法定代理人  丙○○
相  對  人  錩燕金屬工業股份有限公司
法定代理人  丁○○
相  對  人  高雄縣政府地方稅務局
法定代理人  甲○○
相  對  人  南區國稅局高雄縣分局
法定代理人  乙○○
當事人間聲請停止執行事件，本院裁定如下：
  主  文
聲請人供擔保新臺幣柒萬伍仟元後，本院民國九十七年度司執字
第二五七一一號給付貨款執行事件之強制執行程序，於本院九十
七年審訴字第一七一八號第三人異議之訴事件裁判確定前應暫予
停止。
  理  由
一、按有回復原狀之聲請，或提起再審或異議之訴，或對於和解
    為繼續審判之請求，或提起宣告調解無效之訴，撤銷調解之
    訴，或對於法院依強制執行法第4 條第1 項第5 款之裁定提
    起抗告時，法院因必要情形或依聲請定相當並確實擔保，得
    為停止強制執行之裁定，強制執行法第18條第2 項定有明文
    。再者，法院依強制執行法第18條第2 項定擔保金額而為准
    許停止強制執行之裁定者，該項擔保係備供債權人因停止執
    行所受損害之賠償，其數額應依標的物停止執行後，債權人
    未能即時受償或利用該標的所受之損害額，或因另供擔保強
    制執行所受之損害額定之，非以標的物之價值或其債權額為
    依據，有最高法院86年度台抗字第442 號裁定意旨可供參酌
    。
二、本件聲請意旨略以：鈞院97年度司執字第25711 號相對人錩
    燕金屬工業股份有限公司（下稱錩燕公司）對債務人百士特
    股份有限公司給付貨款強制執行事件，經相對人高雄縣政府
    地方稅務局、南區國稅局高雄縣分局參與分配，因該件動產
    查封物品清單編號6 之自動焊接機3 台（下稱系爭焊接機）
    ，係伊公司所有，伊公司業已提起第三人異議之訴，爰聲請
    准予供擔保停止執行等語。經本院調取該執行卷宗及本院97
    年審訴字第1718號第三人異議之訴事件卷宗審究後，認相對
    人就系爭焊接機有無所有權存在，為前揭執行程序得否續行
    之前題，故於此項爭議尚未裁判確定前，確有停止前揭執行
    程序之必要，是聲請人之聲請為有理由，應予准許。
三、其次，本件相對人錩燕公司請求執行之債權額為新台幣（下
    同）1,671,603 元，而系爭焊接機之價值合計約770,100 元
    ，此有聲請人所提出之買賣合約書影本2 件在卷可稽，則如
    停止執行，相對人即不能及時由系爭焊接機之拍賣價金受償
    ，故本院認本件停止執行擔保金之酌定，自應以一般情形下
    ，延緩標的物換價之損失，即以拍賣標的物價值計算之法定
    遲延利息為基準。參酌本件第三人異議之訴之主要爭執在於
    聲請人有無取得系爭焊接機之所有權，而聲請人就此訴訟可
    獲得之利益為770,100 元，係屬不得上訴至第三審之事件，
    依其訟爭之複雜程度，訴訟期間應不超過2 年等情，則相對
    人所受之上開損害性質及內容，本院認應2 年之法定遲延利
    息額即75,000元為相當（計算式：700,100 ×5%×2=70,010
     ，調整為75,000 元），爰酌定為本件之擔保金額。
四、依強制執行法第18條第2項，裁定如主文。
中    華    民    國    97    年    6     月    30    日
                    民事第二庭  法  官  甯  馨
以上正本係照原本作成。
如對本裁定抗告須於裁定送達後10日內向本院提出抗告狀，並繳
納裁判費新台幣1,000元。
中    華    民    國    97    年    6     月    30    日
                                書記官  蔡靜雯


司法院資訊處製作；財團法人民間司法改革基金會備份。
